# 会计政策变更的说明

提问人：大葱拌牛肉 时间：2016-06-02 11:02:22
请问首次给企业提供审计，审计 2013 到 2015 年，因为 2014 年会计政策变更，需要在附注的会计政策变更那里写对报表科目的影响吗？是不是因为我们第一次审计， 2013 年就已经按新的会计政策进行追溯了，是不是不需要写在这块？ 2015 年就不存在这一块了吧

回答人：chenyiwei
如果是专项审计，则是否单独披露会计政策变更及其影响，可根据委托方的信息需求来确定，例如IPO或新三板申报审计就不单独披露其影响。 2015 年度的报表附注中就不需要再重复披露该项内容。